<word>
  <form>nixobilira</form>
  <seq>
    <morph wordType="180">
      <shortName>ni- (1SgSubj): ni</shortName>
      <inflMsa slot="180" slotAbbr="Subject" />
    </morph>
    <morph wordType="derivPfx">
      <shortName>xo- (Pass): xo</shortName>
      <derivMsa fromCat="167" fromCatAbbr="trans" toCat="152" toCatAbbr="intrans" fromInflClass="178"  fromInflClassAbbr="2" toInflClass="178" toInflClassAbbr="2" requiresInfl="+" />
    </morph>
    <stem syncat="167" syncatAbbr="trans" inflClass="177" inflClassAbbr="1" requiresInfl="+">
      <morph wordType="root">
        <shortName>*bili (to.see): himbilira</shortName>
        <stemMsa cat="167" catAbbr="trans" inflClass="177" inflClassAbbr="1" requiresInfl="+" />
      </morph>
    </stem>
    <morph wordType="166">
      <shortName>-ra (Pres): ra</shortName>
      <inflClasses>
        <inflClass hvo="177" abbr="1" />
      </inflClasses>
      <inflMsa slot="166" slotAbbr="Tense" />
    </morph>
  </seq>
</word>